【裁判字號】    98,審訴,4774
【裁判日期】    990121
【裁判案由】    搶奪等
【裁判全文】
臺灣高雄地方法院刑事判決            98年度審訴字第4774號
公  訴  人  臺灣高雄地方法院檢察署檢察官
被      告  丙○○
被      告  乙○○
上列被告等因搶奪等案件，經檢察官提起公訴（98年度偵字第
3023 8號），被告等就被訴事實均為有罪陳述，經本院告知簡式
審判程序之旨，並聽取當事人之意見後，合議庭裁定由受命法官
獨任依簡式審判程序審理，判決如下：
    主  文
丙○○犯攜帶兇器竊盜罪，處有期徒刑柒月。又共同犯搶奪罪，
處有期徒刑捌月。又共同犯攜帶兇器竊盜罪，處有期徒刑柒月。
又共同犯搶奪罪，處有期徒刑捌月。又共同犯搶奪罪，處有期徒
刑捌月。應執行有期徒刑年。
乙○○共同犯搶奪罪，累犯，處有期徒刑捌月。又共同犯攜帶兇
器竊盜罪，處有期徒刑柒月。又共同犯搶奪罪，處有期徒刑捌月
。又共同犯搶奪罪，處有期徒刑捌月。應執行有期徒刑貳年陸月
。
    事  實
一、丙○○前曾於民國85年間因贓物、違反麻醉藥品管理條例、
    肅清煙毒條例案件，經法院分別判處有期徒刑3 月、7 月、
    4 年6 月，合併定執行刑為有期徒刑5 年1 月確定；復於87
    年間因恐嚇取財案件，經法院判處有期徒刑6 月確定；另於
    87 年 間因懲治盜匪條例案件，經法院判處有期徒刑8 年確
    定，合併執行於97年6 月13日，假釋期滿日為100 年3 月13
    日，現尚在假釋期間（不構成累犯）。乙○○則曾於95年間
    因施用第一級、第二級毒品案件，分別經本院以96年度訴字
    第845 號及台灣高等法院高雄分院以96年度上訴字第1329號
    判處有期徒刑7 月、1 年6 月，嗣分別減為有期徒刑3 月又
    15 日 、9 月，並定應執行刑為有期徒刑1 年確定，於97年
    5 月6 日執行完畢（構成累犯）。丙○○、乙○○均不知悔
    改，竟單獨個別或共同意圖為自己不法所有之犯意，為下列
    竊盜、搶奪之行為：
(一)、丙○○單獨於98年8 月4 日20時許, 在高雄縣鳳山市○○街
    197 號前，持客觀上可作為兇器使用之T 型扳手破壞車鎖，
    開啟電源，竊取丁○○所有車號XTP-282 機車得手。
(二)、丙○○與乙○○共同於同年8 月4 日22時10分許，在高雄市
    ○鎮區○○路與崗山橫街口，由乙○○騎乘上開竊得之XTP-
    282 號機車附載丙○○，趁戊○○疏於防備之機，由丙○○
    下手搶奪戊○○掛於肩上皮包1 只，內有現金新台幣（下同
    ）4,000 元及行動電話1 支、信用卡2 張、健保卡、身分證
    、駕照等物，現金2 人朋分花用，其餘物件則丟棄。
(三)、於同年8 月18日2 時許，在高雄市○○區○○路143 巷口對
    面公園旁停車格，由丙○○在旁把風，乙○○則持客觀上可
    作為兇器之一字型扳手破壞門鎖、電門鎖，開啟電源，竊取
    庚○○所有車號WR-1670 號自用小客車得手。
(四)、於同年8 月18日上午9 時35分許，在高雄市○鎮區○○路與
    瑞泰街口，由丙○○駕駛竊得之WR-1067 號自用小客車搭載
    乙○○，由乙○○下車趁己○疏於防備之機，搶奪己○掛在
    脖子金項鍊1 條（重4.47錢），得手後，由丙○○持至高雄
    縣鳳山市○○○路549 號佳利山銀樓，以15,198元賣給不知
    情之負責人龔哲琮，得款2 人朋分花用。
(五)、於同年8 月19日20時5 分許，在高雄市○鎮區○○街10巷口
    ，丙○○騎乘其獨自竊取之車號YAL-623 號機車（此部分已
    經本院98年度訴字第1447號判決確定），附載丙○○，趁騎
    乘機車甲○○○疏於防備之機，由丙○○下手搶奪甲○○○
    掛在脖子金項鍊1 條（值1 萬餘元），得手後變賣，得款朋
    分花用。
二、案經高雄縣政府警察局鳳山分局報請台灣高雄地方法院檢察
    署檢察官偵查起訴。
    理  由
一、本件被告丙○○、乙○○所犯均為死刑、無期徒刑、最輕本
    刑為3 年以上有期徒刑以外之罪，其於準備程序中就被訴事
    實為有罪之陳述，經本院告知簡式審判程序之旨，並聽取當
    事人意見後，合議庭認宜進行簡式審判程序，爰依刑事訴訟
    法第273 條之1 第1 項規定，裁定由受命法官獨任進行簡式
    審判程序，合先敘明。
二、上揭事實，業據被告丙○○、乙○○坦承不諱，且互核一致
    ，並經被害人丁○○、戊○○、己○、庚○○、甲○○○及
    證人龔哲琮證述屬實，並有車籍資料、失竊報案基本資料查
    詢、車輛尋獲電腦輸入單、金飾買入登記簿各1 份在卷可稽
    ，足證被告之自白，洵屬有據。故本案事證明確，被告上開
    竊盜及搶奪之犯行均堪認定。
三、被告丙○○持用以行竊XTP-282 號機車所使用之T 型板手，
    及渠等共同持以行竊WR-1670 號自用小客車所使用之一字型
    板手，均屬金屬製，長約10公分等情，業據被告於本院審理
    中供述明確，客觀上自足造成他人生命、身體之危害。核被
    告所為分別係犯刑法第321 條第1 項第3 款、第325 條第1
    項之攜帶兇器竊盜罪、搶奪罪。被告就犯罪事實(三)之攜帶兇
    器竊盜罪，及犯罪事實(二)、(四)、(五)之搶奪罪間，有犯意聯絡
    及行為分擔，均為共同正犯。被告各所犯上開罪名間，犯意
    各別，時間有異，應予分論併罰。被告乙○○曾於95年間因
    施用第一級、第二級毒品案件，分別經本院以96年度訴字第
    845 號及台灣高等法院高雄分院以96年度上訴字第1329號判
    處有期徒刑7 月、1 年6 月，嗣分別減為有期徒刑3 月又15
    日、9 月，並定應執行刑為有期徒刑1 年確定，於97年5 月
    6 日執行完畢，此有台灣高等法院被告前案紀錄表在卷足憑
    ，其於有期徒刑之執行完畢後，5 年內再犯本件法定刑均為
    有期徒刑以上之罪，為累犯，應各加重其刑。爰審酌被告丙○○前曾於民國85年間因贓物、違反麻醉藥品管理條例、肅
    清煙毒條例案件，經法院分別判處有期徒刑3 月、7 月、4
    年6 月，合併定執行刑為有期徒刑5 年1 月確定；復於87年
    間因恐嚇取財案件，經法院判處有期徒刑6 月確定；另於87
    年間因懲治盜匪條例案件，經法院判處有期徒刑8 年確定，
    合併執行於97年6 月13日，假釋期滿日為100 年3 月13日，
    現尚在假釋期間，此有前開前案紀錄表足按，足見被告2 人
    均屬品行非端，四肢健全且值青年時期，不思以正當合法方
    式，獲取生活所需之資，竟以竊盜及對於體力弱勢之婦女搶
    奪之手段，不勞獲取財物，對社會之危害及惡性甚重；惟念
    其等均於犯罪後坦承犯行，態度尚可等一切情狀，酌情分別
    量處如主文所示之刑，並定應執行刑，藉資懲儆。至於被告
    行竊所用之T 型板手及一字型板手，並未扣案，為免執行困
    難起見，爰未為沒收之諭知，併此敘明。
四、據上論斷，應依刑事訴訟法第273 條之1 第1 項、第299 條
    第1 項前段，刑法第28條、第321 條第1 項第3 款、第325
    條第1 項、第47條第1 項、第51條第5 款，判決如主文。
本案經檢察官李英霆到庭執行職務。
中    華    民    國    99    年    1     月    21    日
                  刑事第十庭    法  官  李代昌
以上正本證明與原本無異。
如不服本判決應於收受判決後10日內向本院提出上訴書狀，並應
敘述具體理由。其未敘述上訴理由者，應於上訴期間屆滿後20日
內向本院補提理由書(均須按他造當事人之人數附繕本)「切勿逕
送上級法院」。
                                書記官  黃振祐
中    華    民    國    99    年    1     月    21    日

司法院資訊處製作；財團法人民間司法改革基金會備份。
